【裁判字號】    98,交聲,1940
【裁判日期】    980911
【裁判案由】    交管條例聲異
【裁判全文】
臺灣板橋地方法院事交通事件裁定      98年度交聲字第1940號
原處分機關  交通部公路總局臺北區監理所
異  議  人
即受處分人  甲○○
上列異議人因違反道路交通管理處罰條例案件，對於交通部公路
總局臺北區監理所於民國98年7 月10日以北監自裁字第裁40-CU0
000000號所為之裁決處分（原舉發案號：臺北縣政府警察局98年
4 月3 日北警局交大字第CU0000000 號），聲明異議，本院裁定
如下：
    主  文
異議駁回。
    理  由
一、原處分意旨略以：異議人即受處分人甲○○於民國（下同）
    98年3 月18日10時42分許，駕駛美味大師股份有限公司（下
    稱美味公司）所有之車牌號碼5315-RH 號自用小型客貨車，
    行經有燈光管制號誌之臺北縣新店市○○路○ 段7 號前方之
    交岔路口時，闖越紅燈，經原舉發機關臺北縣政府警察局新
    店分局（下稱新店分局）警員發現，而逕行舉發，並對美味
    公司開立舉發違反道路交通管理事件通知單（下稱舉發單）
    ，嗣美味公人員於舉發單所定應到案日期之前到案，並依道
    路交通管理處罰條例第85條規定，申請應歸責於上開自用小
    型客貨車之實際駕駛人即異議人甲○○，原處分機關交通部
    公路總局臺北區○○○○○道路交通管理處罰條例第53條第
    1 項、第63條第3 款暨違反道路交通管理事件統一裁罰基準
    表之規定，對異議人裁處罰鍰新臺幣（下同）2,700 元，並
    記違規點數3 點，其罰鍰逾期未繳納者，依法移送強制執行
    等語。
二、異議意旨略以：異議人當時駕車接近上開交岔路口時，因前
    方車多乃減速滑行至路口，迨滑行至路口之時相號誌下方，
    即因視線角度緣故無法看到上方之時相號誌變化情形，而該
    交岔路口又僅設置1 組時相號誌，未若一般交岔路口於雙向
    車道之路口上方均設有時相號誌以供駕駛人參考，異議人並
    非蓄意違規，爰請求撤銷原處分云云。
三、按汽車駕駛人行經有燈光管制號誌之交岔路口闖紅燈者，處
    1,800 元以上5,400 元以下罰鍰，並記違規點數3 點，道路
    交通管理處罰條例第53條、第63條第1 項第3 款分別定有明
    文。
四、經查：
  (一)本件異議人於98年3 月18日10時42分許，駕駛美味公司所有
    之車牌號碼5315 -RH號自用小型客貨車，行經有燈光管制號
    誌之臺北縣新店市○○路○ 段7 號前方之交岔路口時，闖越
    紅燈，經新店分局警員逕行舉發，並對美味公司開立舉發單
    ，嗣美味公人員於舉發單所定應到案日期之前到案，並依道
    路交通管理處罰條例第85條規定，申請應歸責於上開自用小
    型客貨車之實際駕駛人即異議人，交通部公路總局臺北區監
    理所遂對異議人裁罰等情，業據異議人具狀陳明在卷，並有
    舉發單影本1 紙、採證照片影本3 幀、臺北縣政府警察局98
    年5 月18日北縣警店交裁字第0980024897號書函影本1 份、
    臺北市交通事件裁決所98年6 月16日北市裁管字第09837035
    100 號函暨申請書1 份、臺北市交通事件裁決所98年6 月16
    日北市裁申字第09835026400 號函暨交通違規案件陳述書及
    營利事業登記證影本1 份附卷可稽，堪認異議人確有上揭交
    通違規行為。
  (二)異議人雖以上情置辯，然上開交岔路口上方之時相號誌，於
    紅燈號誌亮啟之前，尚有黃燈亮啟約3 至5 秒等節，業經本
    院依職權函請該轄之新店分局派員查證無訛，並有現場照片
    14幀、現場草圖1 紙附卷可稽，而本件異議人駕車行至上開
    交岔路口之車輛停止線前方之際，該路口上方之時相號誌業
    已變換為紅燈一節，亦有上開採證相片在卷可查，足見異議
    人駕車到達該路口時相號誌下方之前，至少有3 至5 秒鐘之
    合理時間得以見聞該路口相號誌已變換為黃燈之情況，再依
    異議人陳稱其以車輛「滑行」方式接近該路口一節觀之，亦
    堪認異議人當時確實保有相當之行車速度（非如一般汽車遇
    塞車時以點踩油車方式使車輛偶進、停頓），在此情況下，
    異議人駕車進入該路口之前，其所「滑行」3 至5 秒鐘之車
    程，顯已達於相當之行車距離，亦足以使異議人保有合理視
    角得見聞該路口上方時相號誌變換為黃燈之情形，據此，已
    難認異議人所辯上情堪予採信，況圓形黃燈用以警告車輛駕
    駛人及行人，表示紅色燈號即將顯示，屆時將失去通行路權
    ，道路交通標誌標線號誌設置規則第206 條第4 項定有明文
    ，異議人身為合格之職業駕駛人員，對此規定自無諉為不知
    之理，詎於駕車到達上開交岔路口之前，明知該路口時相號
    誌已變換為黃燈，且紅色燈號即將亮啟，屆時將失去通行權
    ，仍強行驅車進入該交岔路口，進而闖越紅燈通過該路口，
    尤難認其在主觀上毫無闖越紅燈之故意或過失。綜上，本件
    異議人所辯情節，委無足採，均不足以影響其交通違規責任
    之成立。
  (三)本件異議人確有上揭「行經有燈光管制號誌之交岔路口闖紅
    燈」之交通違規行為，其所辯情節，亦無從憑以認定原處分
    機關所為之裁決處分有何違誤或不當之處，原處分機關援引
    上揭道路交通管理處罰條例規定對異議人為上開處分，自屬
    適法有據，本件聲明異議為無理由，應予駁回。
據上論斷，應依道路交通案件處理辦法第19條，裁定如主文。
中    華    民    國    98    年    9     月    11    日
                    交通法庭  法  官  王屏夏
以上正本證明與原本無異
如不服本裁定應於送達後5日內向本院提出抗告狀
                              書記官  林進煌
中    華    民    國    98    年    9     月    11    日


司法院資訊處製作；財團法人民間司法改革基金會備份。
